臺中高等行政法院判決
　　　　　　　　　　　　　　　　 96年度訴更一字第00021號
　　　　　　　　　　　　　　　.
原　　　告　甲○○○○○○○○.
輔　佐　人　乙○○
被　　　告　財政部臺灣省中區國稅局
代　表　人　丙○○
訴訟代理人　丁○○
上列當事人間因營利事業所得稅事件，原告不服財政部中華民國
94年7月25日台財訴字第09400277250號訴願決定，提起行政訴訟
。本院判決後，原告提起上訴，經最高行政法院發回更審，本院
判決如下︰
　　主  文
原告之訴駁回。
訴訟費用由原告負擔。
　　事  實
一、事實概要：
    原告民國（下同）91年度營利事業所得稅結算申報，列報全
    年所得額新台幣（下同）988,137元，經被告所屬台中縣分
    局核定2,635,033元，應補稅額411,724元。原告不服，申經
    復查未獲變更，提起訴願亦遭駁回，提起行政訴訟，經本院
    判決後，原告提起上訴，由最高行政法院判決廢棄原判決發
    回更審。
二、兩造聲明：
    (一)原告聲明求為判決：
      1.訴願決定及原處分均撤銷。
      2.訴訟費用由被告負擔。
    (二)被告聲明求為判決：
      1.原告之訴駁回。
      2.訴訟費用由原告負擔。
三、兩造之爭點：
    (一)原告部分：
      1.原告91年度營利事業所得稅已依法申報繳稅完成，被告
        以抽查為由要求原告提供相關帳冊及資料，原告與記帳
        代理人張定宜於93年7月22日將該年度發票等相關資料
        送被告調查員，說明原告經營業行業適用錯誤的行業別
        ，原告是設籍課稅，營業車輛入籍有困難，寄行在別人
        公司內，且90年度有壞帳損失未提列，可在91年度扣除
        。惟被告仍核課原告須補繳411,724元之營利事業所得
        稅。並於94年8月12日以中區國稅中縣四字第094003394
        5號函禁止原告處分位於神岡鄉○○○段後寮小段29-22
        6號之不動產。
      2.原告係經營貨運業小本生意人，資本、物力、人力不足
        ，無能力成立正規貨運公司，故於81年2月以大發托運
        行名稱向被告所屬台中縣分局（原台中縣稅捐處）申請
        設籍課稅在案。因不知行業別登錄錯誤，直到93年抽查
        時才知行業別錯誤（貨運業行業代碼5340-11；包裹託
        運業行業代碼6154-12）。同業利潤標準：貨運業4-8%
        ，託運業6-16%，原告因適用錯誤，每年都以託運業同
        業利潤最低標準6%申報，比貨運業同業利潤最低標準4%
        多繳稅2%之稅金而不自知。同業利潤標準稅率之認定，
        法令雖授權被告調查並將其結果報財政部核備即可（不
        需審查），被告應確實調查每一行業所產生之實質經濟
        利益，並訂出合理的課稅標準，非讓被告任意訂出高低
        懸殊之同業利潤標準稅率，參照司法院釋字第423號解
        釋之精神，包裹託運業91年度同業利潤標準稅率6-16%
        ，高低稅率相差10%，被告未訂出那一種情形適用那一
        種稅率，隨興以同業利潤最高標準稅率16%課徵原告91
        年度營利事業所得稅（採同法源也可課徵6%之稅率），
        實有濫用裁量權之不當。
      3.原告因證照不全而以設籍課稅方式經營貨運業，營業車
        輛不能登記在大發托運行名下，只好如計程車業者一樣
        ，將車輛寄行在別公司名下，因而不能加入貨運同業公
        會，又因不是包裹託運業，故未加入其組織成為會員。
        原告原來有買多部大貨車，靠行達發公司營業，所以大
        貨車登記在該公司名下，但實際上靠行的車是自行營業
        ，而開靠行的發票，為了能夠開發票營業，原告才成立
        了大發托運行，以便能夠開發票，因不懂法令，所以被
        歸類為行李包裹託運業，但到93年被國稅局核定補徵營
        利事業所得稅，才知道行業別設立錯誤原告就將大發托
        運行辦理結束營業，另外買下達發貨運公司，擔任該公
        司的負責人，後來直接以貨運公司開發票營業，被告應
        以實際經營之行業課稅方為合理。
      4.被告課稅應本於有利於人民之原則，行政程序法第7條
        第2項定有明文，有多種同樣能達成目的之方法時，應
        選擇對人民權益損害最少者，本件被告未依此原則處理
        ，且使原告喪失表達理由及補充說明之機會。原告於94
        年5月31日提出訴願書，至94年7月27日收到訴願決定書
        止，除被告之答辯書外，未收到訴願機關通知其受理在
        案之告知，亦無案號，原告無從表示任何意見之機會，
        顯有違背公平原則。
      5.原告遵照被告中區國稅法一字第0940012660號函指定時
        間到達被告接受調查，並交付相關資料（含原點原設備
        新辦理貨運行設籍課稅資料及新購合法貨運公司資料）
        給接待人黃慶家，有張定宜為證，請傳喚張定宜到庭說
        明事實，訴願決定書卻說原告無法提示，被告未予斟酌
        ，實無法信服。
      6.訴願決定認：「依首揭函釋規定，稽徵機關於．．．進
        行抽查時，營利事業如不能依限提供帳證，應依照所得
        稅法第83條之規定按同業利潤標準核定，自不能再針對
        訴願人復查申請書列有年度未收回之壞帳損失部分之真
        實性予以審究」係曲解法令，與實際不符，蓋前年未收
        回之壞帳損失，原告已於93年7月22日已告知被告審查
        員洪興聰，並於調查及復查時提出前年度壞帳損失「支
        付命令及確定證明」，被告應調查其真實性。前年度壞
        帳損失既未減除，依法自可減除，不論原告採用何種方
        式報稅，稽徵機關自應承認其適法性，何況原告申報歇
        業已經獲准，並繳清所有稅賦，如不予扣除就無從扣除
        ，參照財政部79年1月11日台財稅第791183529號函自明
        。且所得稅法第83條之意義是只要調查及復查任何階段
        提出相關帳號資料皆可。且該末段謂「納稅人不得異議
        」，其真意是規定已依規定辦理結算申報，於稽徵機關
        審查中尚未結案之案件作出規範的規定，其和本案已結
        案依同業利潤標準繳稅完成之案件不同。此有改制前行
        政法院56年度判字235號、56年度判字18號、75年度判
        字第2063號判決參照。又新版所得稅法第83條末段之「
        納稅人不得異議」之規定已刪除，納稅人既得異議，其
        提出之資料，理當審查。
      7.原告於原地、原設備、原班人員用新名稱「達發貨運行
        」重新申報設籍課稅，並經被告審查通過准予營業，檢
        附統一發票章圖示及被告所發之公文書證明「大發托運
        行」、「達發貨運行」係在原地點營業，且使用電話也
        相同。依行政程序法第8條規定「行政行為，應以誠信
        用之方法為之，並應保護人民正當合理之信賴。」基於
        誠信原則，原告重新申報設籍，被告亦應相信原告前所
        經營之「大發托運行」是貨運業，前行業別認定錯誤是
        真實，依行政程序法第6條規定「行政行為，非有正當
        理由，不得為差別待遇。」之精神，被告應重新審查，
        訴願決定駁回原告，無異是為增加稅收為目的而曲解法
        條，使原告權益受損。
      8.被告以「原告91年度資產負債表中並無購進貨車資料」
        ，惟原告並非無營業貨車，只因設籍課稅證照不全無法
        以原告名稱向公路主管機關申領車輛牌照，只好靠行在
        別人公司內，故資產負債表中無法顯現購進貨車資料，
        本欲請被寄行公司開具證明，但懼於被告秋後算帳影響
        該靠行公司權益而作罷，被靠行公司之電話就是原告所
        使用十多年的電話，提出電話費收據為證。
      9.被告以開立統一發票品名為運費，亦無法證明確係經營
        貨運業，認為原告非貨運業，按當事人主張事實，須負
        舉證責任，被告認定原告不是貨運業，自應證明原告係
        經營何種行業，不是貨運業之憑據，不能無證據即向原
        告課以包裹託運業之稅賦。
      10.一般稅務的舉證分配原則為：關於所得之加項（所得來
        源）由稽徵機關舉證；關於所得之減項（費用支出）由
        納稅人舉證。而行業別之認定，關係同業標準利率之高
        低，屬所得之加項理應由稽徵機關舉證。本件負舉證責
        任之稅捐機關未舉證即認定原告係經營「行李包裹託運
        業」（91年度行業代號6154-12），按該業乃是「從事
        鐵路、陸路貨運之承攬、保管、打包及其他服務」之行
        業，原告並非經營被告所核定之行業，原告實是經營「
        汽車貨運業」（91年度行業代號6116-11），查本業之
        經營性質乃是以「汽車載運各種貨物」之行業，原告既
        否認被告所核定之行業別，被告要核課該行業之賦稅，
        就應舉證原告確係經營該行業。經營「汽車貨運業」首
        需具備車輛，再者為客戶及運送物，其三為須有合意運
        送之溝通管道及契約，最後為運送完成及收取運送報酬
        。原告經營「汽車貨運業」初時資歷有限，靠行在「達
        發交通有限公司」名下，並請該公司負責人到豐原申請
        電話使用，並且以員工身份投保勞工保險，以上均經原
        告舉證在案，足證原告係經營「汽車貨運業」，請判決
        撤銷原處分及訴願決定云云。
    (二)被告部分：
      1.按「稽徵機關進行調查或復查時，納稅義務人應提示有
        關各種證明所得額之帳簿、文據；其未提示者，稽徵機
        關得依查得之資料或同業利潤標準，核定其所得額。」
        為所得稅法第83條第1項所明定。次按「當事人主張事
        實，須負舉證責任，倘所提出之證據，不足為其主張事
        實之證明，自不能認其主張之事實為真實。」改制前行
        政法院39年判字第2號著有判例。又「非屬會計師簽證
        申報之營利事業所得稅結算申報案件，經稽徵機關書面
        審查核定後，稽徵機關於確定後5年內進行抽查時，營
        利事業如不能依限提供帳證查核者，應依照所得稅法第
        83條之規定按同業利潤標準核定。」為財政部64年1月7
        日台財稅第30080號函所明釋。
      2.原告係經營託運業，91年度列報營業收入淨額16,468,9
        61元，並依託運行（行業標準代號6154-12）擴大書審
        純益率6﹪列報全年所得額988,137元。原查以原告帳證
        不全及以承諾書同意依前揭所得稅法第83條規定依同業
        利潤標準淨利率核定所得額，乃按該業適用之同業利潤
        標準淨利率16﹪核定全年所得額2,635,033元。原告復
        查時主張於81年2月24日申請設籍課稅，被告所屬台中
        縣分局（當年是台中縣稅捐稽徵處）誤以原告之名稱登
        錄為託運行，實際經營汽車貨運業，其誤以開立發票品
        名運費就是汽車貨運業，故未申請更正行業別云云。申
        經被告復查決定略以，原告申請營業登記營業項目登載
        為各種貨物托運，被告所屬台中縣分局係按其所載資料
        編列為託運行（行業標準代號6154-12），原告於81年2
        月申請營業設立登記，其每年營利事業所得稅結算申報
        均自行按各該年度擴大書面審核營利事業所得稅結算申
        報案件實施要點規定託運業之純益率辦理申報，又其開
        立之統一發票品名為運費，亦無法證明確係經營貨運業
        ，經被告於94年3月10日以中區國稅法一字第094001266
        0號函請提示相關佐證資料供核，惟無法提示，原核定
        全年所得額2,635,033元，應補稅額411,724元並無不合
        ，復查後乃維持原處分。原告不服，復執前詞提起訴願
        ，訴稱按所得稅法第83條第1項規定：「．．．稽徵機
        關得依查得之資料或同業利潤標準，核定其所得額。」
        原告於復查申請書列有前年度未收回之帳款668,108元
        其帳款已依法申請支付命令並取得確定證明，復查機關
        應從91年度減除；稽徵機關根據何項資料訂出託運業同
        業利潤標準為6﹪至16﹪之間，原告適用最高標準理由
        何在？又原告名稱為「大發托運行」經營之項目為各種
        貨物之「拖運」原台中縣稅捐稽徵處誤將「貨物拖運業
        」標準代號（5340-11）登錄為「託運業」標準代號（
        6154-12現改為5741-12），原告因無經驗且不知「託運
        業」和「貨運業」分別適用兩種行業別及同業利潤標準
        及稅賦也不同，致未能適時更正行業別，並每年都按照
        錯誤行業別（標準代號6154-12）申報，不能以原告無
        知之錯誤（每年都按託運業之純益率標準辦理申報）作
        為駁回復查之理由；另稽徵機關如認為貨運業託運業行
        業不相同，應責令業者開立統一發票應有所區分（如託
        運業可開立寄託運費或託運費用等），資為爭議。經財
        政部訴願決定駁回在案。
      3.訴訟意旨略謂：原告復執前詞爭執，主張於93年3月17
        日已提示原點原設備新辦理貨運行設籍課稅資料及新購
        合法貨運公司資料予被告並非未提示，另被告曲解所得
        稅法第83條規定，原告前年度未收回之壞帳損失668,10
        8元，於初查時就已經告知被告所屬台中縣分局承辦員
        ，原告提出之資料理當審理，原告重新辦理貨運業營業
        並經被告所屬臺中縣分局核准在案，被告亦應相信原告
        前所經營之「大發托運行」是貨運業云云。
      4.原告主張按所得稅法第83條第1項規定，稽徵機關得依
        查得之資料或同業利潤標準核定其所得額，原告於復查
        申請書列有前年度未收回之帳款668,108元其帳款已依
        法申請支付命令並取得確定證明，復查機關應從91年度
        減除乙節，查原告於93年8月以承諾書表示願由被告機
        關所屬台中縣分局依同業利潤標準淨利率核定所得額，
        依首揭函釋規定，稽徵機關於．．．進行抽查時，營利
        事業如不能依限提供帳證查核者，應依照所得稅法第83
        條之規定按同業利潤標準核定，自不能再針對原告復查
        申請書列有前年度未收回之帳款668,108元壞帳損失部
        分之真實性予以審究；次查原告所訴稱：經營之項目為
        各種貨物之「拖運」原台中縣稅捐稽徵處誤將「貨物拖
        運業」標準代號（6116-11現為5340-11）登錄為「託運
        業」標準代號（6154-12現改為5741-12），及原告不知
        「託運業」和「貨運業」分別適用兩種行業別及同業利
        潤標準，致未能適時更正行業別，不能以原告每年都按
        託運業（標準代號6154-12）之純益率標準辦理申報作
        為駁回復查之理由，惟依原告91年度申報營利事業所得
        稅所附資產負債表並無購進貨車資料，被告復於94年3
        月10日以中區國稅法一字第0940012660號函請提示經營
        貨運業相關佐證資料供核，原告至被告時僅提示原點原
        設備新辦理貨運行設籍課稅資料及94年度新購合法貨運
        公司資料，並口頭表示因故無法加入貨運同業公會，是
        原告未提出證據以實其說，尚難證明91年度確從事汽車
        貨運業，依首揭行政法院判例，所訴核不足採；末查原
        告申請營業登記營業項目登載為各種貨物托運，被告機
        關所屬臺中縣分局係按其所載資料編列為託運行（行業
        標準代號6154-12），原告於81年2月申請營業設立登記
        ，其每年營利事業所得稅結算申報均自行按各該年度擴
        大書面審核營利事業所得稅結算申報案件實施要點規定
        託運業之純益率辦理申報，復無法證明確係經營貨運業
        ，初查以原告帳證不全及以書面承諾同意依前揭所得稅
        法第83條規定依同業利潤標準淨利率核定所得額，乃按
        該業適用之同業利潤標準淨利率16﹪核定全年所得額
        2,635,033元，
      5.原告91年申報營利事業所得稅時按託運業申報，因帳證
        不全所以被告依所得稅法第83條規定按同業利潤標準核
        課。因為申請營業項目是登記大發托運行，申請營利事
        業所得稅申報時也以托運業來申報，所以被告以托運業
        的同業利潤稅率核定於法並無不合。貨運業及託運業的
        區別依財政部行業標準分類可分，汽車貨運業有運輸工
        具要聘請司機，託運業凡從事鐵路、陸路貨運之承攬、
        保管、打包等工作，原告主張其貨車為靠行達發汽車公
        司，而依財政部台財稅第38234號函釋靠行登記為該公
        司之貨車，即為達發交通公司所有，也是達發交通公司
        的資產，所以大發托運行並無車輛，所以依上述定義大
        發托運行沒有車輛，應為託運業。本件原處分並無不合
        ，應予維持，原告所訴核無可採。
      6.基上論結，原處分及所為復查、訴願決定並無違誤，請
        判決駁回原告之訴等語。
　　理  由
一、本件原告經營「大發托運行」，91年度營利事業所得稅結算
    申報，列報全年所得額988,137元，經被告所屬台中縣分局
    核定2,635,033元，應補稅額411,724元。原告不服，循序提
    起本件行政訴訟，經本院判決駁回原告之訴後，原告上訴最
    高行政法院，其爭點有二：(一)原告91年度之營利事業所得稅
    ，因帳證無法勾稽，應適用所得稅法第83條第1項規定按同
    業利潤標準以推計課稅，原告固不爭議，惟原告之行業，適
    用推計課稅時，應歸屬「貨運業」（行業別代碼原為6116-
    11、91年改為5340-11，下同）不應屬「包裹行李託運業」
   （行業別代碼原為5741-12、91年改為6154-15，下同）。(二)
    在推計課稅之條件下，原告在90年度有壞帳損失668,108元
    ，被告未予扣除，並不合法云云。經最高行政法院判決結果
    ，認原告90年度之壞帳損失，在會計科目上屬於「營業費用
    」，係屬「業內損失」，在推計過程中已列入考量，無法再
    單獨認列，認原告此部分之主張為無理由。惟原告主張其經
    營之大發托運行，在行業別究屬「貨運業」抑或「包裹行李
    託運業」，尚欠明瞭，指示本院應查明「貨運業」與「包裹
    行李託運業」之區別如何？現今社會上「包裹行李託運業」
    是否大部分已被直接運輸所取代而不存在？大發托運行實際
    經營之業務是否為「貨運業」？而為適法之判決。茲就最高
    行政法院發回意旨，分述下：
    (一)關於「貨運業」與「託運業」定義上之區別部分：
      依中華民國稅務行業標準分類，編號5340-11之「汽車貨
      運業」之定義為：「凡從事以載貨汽車或聯結車運送貨物
      或貨櫃之行業均屬之」。而原行業別代碼5741-12號之「
      包裹行李託運業」之定義為：「凡從事鐵路、陸路貨運之
      承攬、保管、打包及其他服務之行業均屬之」。另依據財
      政部統計處解釋，中華民國稅務行業標準分類（第5次修
      訂），凡從事以載貨汽車（含自有或承租，且自行聘用司
      機）運送貨物之行業屬5340-11之「汽車貨運業」。從事
      以自己名義為委託人籌辦行李包裹運輸業務，其本身不具
      運輸工具之行業屬5741-12之「行李包裹託運業」。凡此
      有被告於96年11月22日本院言詞辯論期日提出之中華民國
      稅務行業標準分類表及財政部96年11月19日財統發字第
      09611014210號函附在本院卷可稽。是二者之差別為行業
      別代碼5340-11之「汽車貨運業」，必須自有汽車或承租
      汽車，從事陸路運輸，而行業別代碼5741-12之「行李包
      裹託運業」，則未具有汽車，而為貨運之承攬、保管、打
      包及其他類似之服務業，不直接從事運輸業務。
    (二)關於現今社會上「包裹行李託運業」，是否大部分已被直
      接運輸所取代而不存在部分：
      依據被告於96年11月13日本院準備程序期日提出現今仍登
      記營運之托運行仍有92家，此有該表附在本院卷可稽，原
      告就此並未爭執，是現今社會上「包裹行李託運業」應仍
      存在。
    (三)原告經營之「大發托運行」應屬「貨運業」抑或「包裹行
      李託運業」及原告之訴有無理由部分：
      1.查原告經營之「大發托運行」，並無汽車或貨櫃車從事
        運輸業務，於81年2月24日申請營業設立登記時，其營
        業項目即登載為各種貨物托運，有營利事業統一發證設
        立登記申請書一件附卷可稽（見原處分卷第1頁），被
        告所屬台中縣分局按其所載資料，自始即將之編列為託
        運行（行業標準代號5741-12），而原告每年營利事業
        所得稅結算申報，亦均以託運業申報，凡此為原告所不
        爭。原告91年度列報營業收入淨額16,468,961元，並依
        託運行（行業標準代號5741-12）擴大書審申報，惟申
        報其純益率為6﹪，列報其全年所得額為988,137元。原
        查以原告帳證不全及以承諾書同意依前揭所得稅法第83
        條規定依同業利潤標準淨利率核定所得額，乃按該業適
        用之同業利潤標準淨利率16﹪核定全年所得額2,635,
        033元。
      2.原告不服，起訴主張略稱：原告買多部大貨車，靠行達
        發公司營業，所以大貨車登記在該公司名下，但實際上
        靠行的車是自行營業，而開靠行的發票，為了能夠多開
        發票營業，原告才於81年2月以大發托運行名稱向被告
        所屬台中縣分局（原台中縣稅捐處）申請設籍課稅，申
        請營利事業所得稅申報時也以托運業來申報，並以托運
        業的同業利潤稅率報稅，貨運業行業代碼5340-11；包
        裹託運業行業代碼5741-12。同業利潤標準：貨運業4-8
        %，託運業6-16%，原告因適用錯誤，每年都以託運業同
        業利潤最低標準6%申報，比貨運業同業利潤最低標準4%
        多繳稅2%之稅金，直到93年抽查時才知行業別錯誤，將
        大發托運行辦理結束營業，另外買下達發貨運公司，擔
        任該公司的負責人。查同業利潤標準稅率之認定，法令
        雖授權被告調查並將其結果報財政部核備即可（不需審
        查），被告應確實調查每一行業所產生之實質經濟利益
        ，並訂出合理的課稅標準，非讓被告任意訂出高低懸殊
        之同業利潤標準稅率，參照司法院釋字第423號解釋之
        精神。包裹託運業91年度同業利潤標準稅率6-16%，高
        低稅率相差10%，被告未訂出那一種情形適用那一種稅
        率，隨興以同業利潤最高標準稅率16 %課徵原告91年度
        營利事業所得稅（採同法源也可課徵6%之稅率），實有
        濫用裁量權之不當，被告應以實際經營之行業課稅方為
        合理云云。
      3.按「稽徵機關進行調查或復查時，納稅義務人應提示有
        關各種證明所得額之帳簿、文據；其未提示者，稽徵機
        關得依查得之資料或同業利潤標準，核定其所得額。」
        為所得稅法第83條第1項所明定。次按「當事人主張事
        實，須負舉證責任，倘所提出之證據，不足為其主張事
        實之證明，自不能認其主張之事實為真實。」（最高行
        政法院39年判字第2號判例參照）。又「非屬會計師簽
        證申報之營利事業所得稅結算申報案件，經稽徵機關書
        面審查核定後，稽徵機關於確定後5年內進行抽查時，
        營利事業如不能依限提供帳證查核者，應依照所得稅法
        第83條之規定按同業利潤標準核定。」為財政部64年1
        月7日台財稅第30080號函釋在案。本件原告於81年2月
        24日申請營業設立登記時，其營業項目既登載為各種貨
        物托運，被告所屬台中縣分局按其所載資料編列為託運
        行（行業標準代號5741-12），而原告每年營利事業所
        得稅結算申報，均自行按各該年度擴大書面審核營利事
        業所得稅結算申報案件實施要點規定託運業之純益率辦
        理申報；91年度列報營業收入為16,468,961元，亦依託
        運行（行業標準代號5741-12）擴大書審申報，惟申報
        其純益率為6﹪，列報全年所得額988,137元，凡此已見
        前述。原處分以原告帳證不全及原告於93年8月並曾以
        承諾書表示願由被告所屬台中縣分局依同業利潤標準淨
        利率核定所得額（見原處分卷第15頁），而財政部訂定
        91年度中華民國稅務行業標準分類表，其中行李包裹託
        運（託運行）之同業利潤標準，毛利率為64%、費用率
        為48%、淨利率為16﹪，此有96年11月22日本院言詞辯
        論期日，被告提出之91年度中華民國稅務行業標準分類
        表附卷可憑，原告主張包裹託運業91年度同業利潤標準
        稅率為6-16%，尚有誤會，被告依該同業利潤標準16%
        ，核定其所得額，並無濫用裁量權之違法。
      4.原告雖主張伊購買數輛大貨車靠行達發貨運公司營業，
        大貨車登記在該公司名下，但實際上靠行的車是自行營
        業，而開靠行的發票，為了能夠多開發票營業，原告才
        於81年2月以大發托運行名稱向被告所屬台中縣分局（
        原台中縣稅捐處）申請設籍課稅云云。惟查原告如確有
        購買大貨車靠行達發貨運公司載貨營業，即須使用達發
        貨運公司之發票，不得使用無實際營業之大發托運行發
        票，否則達發貨運公司即屬逃漏營業事業所得。本件因
        原告開立之統一發票品名為雖為運費，因原告並未具有
        貨車，尚無法證明該運費確係為人載貨之運費，並非托
        運費；經被告於94年3月10日以中區國稅法一字第09400
        12660號函請提示相關佐證資料供核，惟原告所提示原
        地點以原設備新辦理貨運行設籍課稅資料及新購合法貨
        運公司資料，僅能證明達發貨運行於當時在同一地點經
        核准設立營業登記，尚不足據以證明其於91年度確有購
        買大貨車靠行達發貨運公司營運，而開立大發托運行之
        發票，故被告仍維持所屬台中縣分局按託運行之同業利
        潤標準核課大發托運行之營利事業所得稅之核定。原告
        於審理中提出之大發托運行所開發票雖均記載其品名為
        「運費」，並提出營利事業所得稅申報單，證明其有申
        報3位司機，惟原告既不爭執大發托運行未具有大貨車
        ，所申報之3位員工，雖具有大貨車執照，惟原告係申
        報伊等係其一般員工，並未申報其係司機，原告復未能
        提出該運費確係由達發貨運公司之貨車運輸，尚不足以
        證明大發托運行發票上所載之運費，係其以貨車運送貨
        物之發票，則復查及訴願決定維持原處分以託運行之同
        業利潤標準核課原告91年度之營利事業所得稅，於法即
        無不合。
二、綜上所述，原告上開主張，尚不足採。原處分核無違誤，復
    查決定及訴願決定遞予維持，於法亦無不合。原告訴請撤銷
    ，為無理由，應予駁回。兩造其餘之主張，與本件判決之結
    果無影響，毋庸逐一加以論述，附此敘明。
據上論結，本件原告之訴為無理由，依行政訴訟法第195條第1項
後段、第98條第1項前段，判決如主文。
中　　華　　民　　國　　96　　年　　12　　月　　 6　　日
                    第三庭審判長法  官  王  茂  修
                                法  官  莊  金  昌
                                法  官  林  金  本
以上正本證明與原本無異。
如不服本判決，應於判決送達後20日內向本院提出上訴書狀，其
未表明上訴理由者，應於提起上訴後20日內向本院提出上訴理由
書（須依對造人數附具繕本）；如於本判決宣示或公告後送達前
提起上訴者，應於判決送達後20日內補提上訴理由書（須附繕本
）。未表明上訴理由者，逕以裁定駁回。
中　　華　　民　　國　　96　　年　　12　　月　　 6　　日
                                書記官  蔡  騰  德
